# 子公司借用软件著作权对收入确认的合规性

提问人：blossom1127 时间：2019-04-22 19:11:08
[请教陈版]
background：我们在审计一家互联网集团，集团母公司拥有某类软件著作权，同时，集团范围内子公司也利用这个著作权产生了一定的收入，但是子公司本身是不具有该软件著作权的。
question：这部分收入的确认是否合规？子公司在使用该软件著作权时，是否应该向集团母公司支付一定的使用费？

回答人：chenyiwei
是否应支付使用费，这是关联交易如何定价的问题，其本身不是会计问题。
会计上需要考虑的问题是：由于母公司事实上将该项知识产权无偿授权给子公司使用，因此在母公司个别报表层面应按该项授权费的公允价值确认一项对子公司的资本性投入，借记长期股权投资，贷记其他业务收入；子公司相应确认一项使用费和一项资本公积。